臺灣高等法院花蓮分院刑事判決　　　　　　　　　　　九十一年度上訴字第二五號
　　上　訴　人　臺灣花蓮地方法院檢察署檢察官
　　被　　　告　甲○○
右上訴人因被告違反電信法等案件，不服臺灣花蓮地方法院九十年度訴字第二三二號
中華民國九十一年十二月三十一日第一審判決（起訴案號：臺灣花蓮地方法院檢察署
九十年度偵字第一四五八號，併案審理案號：九十年度偵字第二八四八號），提起上
訴，本院判決如左：
    主  文
上訴駁回。
    事  實
一、甲○○因與鄭有仁發生口角，竟意圖為自己不法之所有，於民國（下同）九十年
    一月二十四日上午七時許（起訴書誤載為九十年一月二十六日），由花蓮市○○
    ○街十一號一樓之廣告架爬至二樓，踰越二樓未上鎖之窗戶，無故侵入鄭有仁住
    處，竊取鄭有仁所有沙晉牌八一八型行動電話機一具（內含000000000
    0門號識別卡一張，該門號登記在鄭有仁姪子張志豪名下，惟平日均由鄭有仁使
    用）及0000000000行動電話門號識別卡一張（該門號登記在鄭有仁之
    妻陳劍珠名下）。得手後，復基於意圖為自己不法利益之概括犯意，自九十年一
    月二十五日（起訴書誤載為九十年一月二十六日）起至同年二月十一日止，多次
    在花蓮縣市，以無線方式，盜用上開行動電話門號識別卡，撥打電話予他人，盜
    打之電話費共約新台幣一萬三千元。
二、案經鄭有仁訴請花蓮縣警察局花蓮分局報告台灣花蓮地方法院檢察署檢察官偵查
    起訴。
    理  由
一、右揭犯罪事實，業據被告甲○○於警訊、偵查及歷次審理中均坦承不諱，核與告
    訴人鄭有仁於警訊及偵查中指述之情節相符；並有與告訴人指訴情節相符之手機
    使用識別卡紀錄查詢表一張及通話明細單三份在卷可稽。足認被告自白與事實相
    符，是本件事證明確，被告犯行堪予認定。
二、核被告所為，係犯刑法第三百二十一條第一項第二款踰越安全設備竊盜罪、第三
    百零六條第一項侵入住宅罪、電信法第五十六條第一項之罪。按住宅之門窗，為
    安全設備之一，被告由窗戶進入宅內行竊，自有踰越安全設備之情形；檢察官認
    被告竊盜部分係犯刑法第三百二十條第一項之普通竊盜罪，起訴法條容有未洽，
    應予變更。被告先後多次盜用他人行動電話門號之犯行，時間緊接，觸犯構成要
    件相同之罪，顯係基於概括犯意為之，應依連續犯之規定，論以一罪，並加重其
    刑。被告所犯上開三罪間，具有方法結果之牽連關係，應從一重之加重竊盜罪處
    斷。原審因依上開法條，並審酌被告犯罪之動機、手段、盜打之電話費金額，事
    後有賠償告訴人部分金錢，及坦承犯行態度尚稱良好等一切情狀，量處被告有期
    徒刑十月。併敘明檢察官移送併辦審理之九十年度偵字第二八四八號案件，因被
    告嗣再犯竊盜罪之時間分別為九十年八月二日及九十年九月二十八日，距離本案
    犯罪時間已隔六個月以上；且被告自承：本案為警查獲後，沒有意思要再去行竊
    ，係因被逼債，沒辦法才去偷等語，足見併案審理部分被告係另行起意，與本案
    無連續犯關係，無從併予審究。經核認事用法及量刑，均無不當。
三、檢察官上訴意旨略以：被告嗣九十年八月二日及九十年九月二十八日之竊盜犯行
    ，與本案被告犯罪時間相距仍在一年以內；又被告若知其原審之表示將可能再度
    受審，則亦有可能為相反之陳述，尚難據以作為判斷犯意之標準云云。惟按連續
    犯之所謂出於概括犯意，必須其多次犯罪行為自始均在一個預定犯罪計劃以內，
    出於主觀上始終同一犯意之進行，若中途另有新犯意發生，縱所犯為同一罪名，
    究非連續其初發的意思，即不能成立連續犯（最高法院七十年台上字第六二九六
    號判例參照）。而被告在本院再度坦承：其九十年八月二日及九十年九月二十八
    日之竊盜犯行，係遭逼債，沒有辦法才另行起意偷竊等語。是已足確認被告嗣於
    九十年八月二日及九十年九月二十八日之竊盜犯行，與被告本件竊盜犯行，並非
    基於概括犯意為之；揆諸前揭說明，自無從成立連續犯關係。檢察官上訴意旨所
    指經核並無理由，應予駁回。
據上論斷，應依刑事訴訟法第三百六十八條，判決如主文。
本案經檢察官翟光軍到庭執行職務。
中      華      民      國    九十一    年      三      月    二十一    日
                                    審判長法官  吳  鴻  章
                                          法官  林  慶  煙
                                          法官  林  德  盛
右正本證明與原本無異。
如不服本判決，應於送達後十日內，向本院提出上訴狀。其未敘述理由者，並應於提
出上訴狀後十日內向本院補提理由狀(須附繕本)。
                書記官  劉  夢  蕾
中      華      民      國    九十一    年      三      月    二十一    日
